Inventaris van de archieven van de Arrondissementsrechtbank te Rotterdam, (1901) 1940-1949 (1970); Raad van Beroep Sociale Verzekeringen, 1940-1949 (1956) en Ambtenarengerecht, 1940-1949 (1956)
Nationaal Archief, Den Haag
- De archieven van de Arrondissementsrechtbank te Rotterdam, (1860) 1940 - 1949 (1959), I
  - Stukken betreffene afzonderlijke onderwerpen, B
    - Buitengerechtelijke zaken, 2
      - Toezicht op advocaten, procureurs, deurwaarders en notarissen, b
        - Dubbelen van Repertoires van de akten van Notarissen, 1940-1949; 1604-1718
          - Brielle, 1608-1611
            - M. Hey 1940-1941, 1610; 2 katernen
              1941 waarneming door C.J. Oosthoek, kandidaat-notaris
            - C.J. Oosthoek 1942-1949, 1611; 1 omslag
          - Capelle aan den IJssel, 1612
            - J. Drapers 1940-1949, 1612; 1 pak
          - Dirksland, 1613
            - A. Costermans 1940-1949, 1613; 1 omslag
          - Goedereede, 1614-1615
            - P.T. van den Berg 1940-1943 (feb), 1614; 1 omslag
            - A.A. Risseeuw 1943 (nov)-1949, 1615; 1 omslag
          - Gouda, 1616-1621
            - H.C.J.M. Franken 1940-1941(sep 4), 1616; 2 katernen
              1941 waarneming door H.F.A. Schermer, kandidaat-notaris
            - J. van Kranenburg 1940-1949, 1617; 1 pak
            - F.J.J. Moerel 1943 (aug 6)-1949, 1618; 1 omslag
            - G.W. Nagtglas Boot 1940-1943 (aug), 1619; 1 omslag
              1943 waarneming door G.J. van Willigen, kandidaat-notaris
            - H.F.A. Schermer 1941(sep 10)-1943(aug 3), 1620; 2 katernen
            - G.J. van Willigen 1943 (sep)- 1949, 1621; 1 pak
          - Haastrecht, 1622
            - K. Zeevat 1940-1949, 1622; 1 pak
          - Heenvliet, 1623
            - J.M. Korteweg 1940-1949, 1623; 1 pak
          - Hillegersberg (vanaf 1942 gemeente Rotterdam), 1624
            - J.C.S. van Lis 1940-1949, 1624; 1 pak
          - Lekkerkerk, 1625
            - C.H.W. Meijer 1940-1949, 1625; 1 pak
          - Maasland, 1626
            - C.F. Petit dit de la Roche 1940-1949, 1626; 1 pak
          - Maassluis, 1627
            - A.I. Geelhoed 1940-1949, 1627; 1 pak
          - Middelharnis, 1628-1629
            - P.A. van Buuren 1940, 1628; 1 katern
            - J.M. Hempenius 1941-1949, 1629; 1 omslag
          - Moordrecht, 1630
            - L. van Lange 1940-1949, 1630; 1 omslag
          - Ouderkerk aan den IJssel, 1631
            - A.T. van der Leeden 1940-1949, 1631; 1 pak
          - Oude Tonge, 1632
            - A.H. Ris 1940-1949, 1632; 1 omslag
          - Oudewater, 1633-1634
            - Jhr A.M.C.H.C. Bowier 1940-1946(aug 3), 1633; 1 omslag
              1946 waarneming door L. van Mastrigt, kandidaat-notaris
            - J. de Bruijn 1946(aug 12)-1949, 1634; 1 omslag
          - Overschie (vanaf 1942 gemeente Rotterdam), 1635-1636
            - L.A. Beth 1940-1949(mei), 1635; 1 omslag
              1949 waarneming door R.A. van de Poll, kandidaat-notaris
            - D.C. van Werkum 1949(jun)-1949(dec), 1636; 1 katern
          - Poortugaal, 1637-1638
            - J.F.H. Bennink 1941(sep)-1949, 1637; 1 omslag
            - A.E. van Trigt 1940-1941(aug), 1638; 2 katernen
              1941 waarneming door J.F.H. Bennink, kandidaat-notaris
          - Ridderkerk, 1639-1640
            - M.A.G. Roelants 1940-1941(mrt 4), 1639; 2 katernen
              1941 waarneming door L. Smelink, kandidaat-notaris
            - L. Smelink 1941(mrt 7)-1949, 1640; 1 pak
          - Rotterdam, 1641-1702
            - D. Baggerman 1940-1943, 1641; 1 pak
            - P. Bos 1940-1941, 1642; 2 katernen
            - H.L. Benjamins 1948-1949, 1643; 2 katernen
            - A.J.H. van Clarenbeek 1941-1949, 1644; 1 omslag
            - M. Dassen 1940-1949, 1645; 1 pak
            - P.J.M. Dolk 1940-1947, 1646; 1 omslag
            - J.W.A. Donker 1946-1949, 1647; 1 omslag
            - P. Donker 1940-1949, 1648; 1 pak
            - G.A.M. van Dusseldorp 1941-1949, 1649; 1 pak
            - A.W.A. van Eekelen 1947-1949, 1650; 3 katernen
            - P.W.M. Esser 1940-1949, 1651; 1 omslag
            - F.X.J.H. Hanrath 1940-1949, 1652; 1 pak
            - F.L. Hartog 1940-1946, 1653; 1 pak
              1946 waarneming door P. Donker, notaris
            - J.W. de Heer 1940-1949, 1654; 1 pak
            - L.J. Hioolen 1940-1949, 1655; 1 omslag
            - T. Hoeneveld 1946-1949, 1656; 1 omslag
            - J. Hupkes 1946-1949, 1657; 1 omslag
            - H. Hussem 1940-1945, 1658; 1 omslag
              1945 waarneming door O.A. van der Meer, kandidaat-notaris
            - A.H.W. Jost 1940-1946, 1659; 1 omslag
            - B.J. Jungerius 1940-1949, 1660; 1 pak
            - E.J.M. de Kat 1940-1949, 1661; 1 pak
            - J. Knegt 1940-1948, 1662; 1 pak
            - P.C. Kooijman 1947-1949, 1663; 3 katernen
            - P.N. Kruijswijk 1940-1949, 1664; 1 pak
            - G.A.E. Kuijntjes 1940-1949, 1665; 1 pak
            - G.H. Lambert 1940-1949, 1666; 1 pak
            - A. van der Leeden 1940-1949, 1667; 1 pak
            - J.M. Leenaers 1946-1949, 1668; 1 pak
            - J. Leopold 1940-1949, 1669; 1 pak
            - J. Lourens 1940-1949, 1670; 1 pak
            - L. van Mastrigt 1940-1949, 1671; 1 omslag
            - A. Meerstadt 1946-1949, 1672; 1 omslag
            - A.P.W. van Meurs 1940-1946, 1673; 1 omslag
            - J.G. Middendorp 1940-1949, 1674; 1 pak
            - A. Mijs 1940-1942, 1675; 3 katernen
            - J.S. Mijs 1940-1949, 1676; 1 omslag
            - G. Nauta 1940-1949, 1677; 1 pak
            - F.W.A.J. van Peski 1940-1941, 1678; 2 katernen
            - C. Pot 1940-1941, 1679; 2 katernen
            - N.P. van Prooije 1940-1949, 1680; 1 pak
            - A. Reijers 1940-1949, 1681; 1 pak
            - P.J.M. Roggenkamp 1940-1949, 1682; 1 pak
            - R.D. Rust 1940-1949, 1683; 1 pak
            - M.C. Samson 1940-1949, 1684; 1 pak
            - A. Schadee 1949, 1685; 1 katern
            - G.J.M. Schoenmaeckers 1940-1949, 1686; 1 pak
            - J.L. Schuurs 1940-1948, 1687; 1 pak
            - L.A.J. Schuurs 1948-1949, 1688; 2 katernen
            - G.H. Schwegmann 1940-1947, 1689; 1 omslag
            - C.G. van Sillevoldt 1940-1949, 1690; 1 pak
            - A. Snoodijk 1940-1941, 1691; 2 katernen
              1941 waarneming door L. van Mastrigt, kandidaat-notaris
            - W. C. Treurniet 1940-1949, 1692; 1 pak
            - C.D. Tukker 1940-1949, 1693; 1 pak
            - R.L. Verhey 1940-1949, 1694; 1 pak
            - F.J. Vermaes 1940-1945, 1695; 1 pak
              1945 waarneming door J.W.A. Donker, kandidaat-notaris
            - C.J. Vink 1940-1949, 1696; 1 pak
            - J.A. Vink 1949, 1697; 1 katern
              1. Voor jaren 1940-1949, zie inv.nr. 1716
              2. Standplaats: Rotterdam ten zuiden van de Nieuwe Maas
            - I. van der Waal 1941-1949, 1698; 1 pak
            - J.K. Warmenhoven 1944-1949, 1699; 1 pak
            - S.S. Wijsenbeek 1940-1942 / 1945-1949, 1700; 1 omslag
              1941-1942 waarneming door L. van Mastrigt, kandidaat-notaris
            - M.Q. Zeelenberg 1940-1946, 1701; 1 omslag
            - H.A.W. Zeijlmans 1940-1949, 1702; 1 pak
              van Emmichoven
          - Schiedam, 1703-1707
            - A.S.H.A. Blaisse 1942(sep 3)-1949, 1703; 1 pak
            - H.B.E. Blaisse 1940-1942(aug 31), 1704; 3 katernen
            - A. Hoek 1940-1949, 1705; 1 pak
            - J.F.W. Meijer 1940-1949, 1706; 1 pak
            - P. Schaberg 1940-1949, 1707; 1 pak
          - Schoonhoven, 1708
            - B.J. Teijink 1940-1949, 1708; 1 pak
          - Vlaardingen, 1709-1710
            - H.P. Dolk 1940-1949, 1709; 1 pak
            - J.T. Rutgers 1940-1949, 1710; 1 pak
          - Waddinxveen, 1711
            - D.B. van der Most 1940-1949, 1711; 1 pak
          - Woerden, 1712-1715
            - C.M.L. Koole 1945-1949, 1712; 1 omslag
            - F.A. Minkema 1940-1949, 1713; 1 pak
            - T.J. van Nes 1949, 1714; 1 katern
            - Jhr P.J. van Winter 1941-1944, 1715; 1 omslag
          - IJsselmonde (vanaf 1942 gemeente Rotterdam), 1716
            - J.A. Vink 1940-1948, 1716; 1 pak
              Voor het jaar 1949, zie inv.nr. 1697.
          - Zevenhuizen, 1717
            - R. Gallas 1940-1949, 1717; 1 pak
          - Zuidland, 1718
            - A.D. van Bergeijk 1940-1949, 1718; 1 pak
    - Griffiezaken, 3
      - Ingekomen stukken en minuten van uitgaande stukken, 1947-1959; 1719-1720; 2 delen
        - Circulaires aan het personeel, 1948 - 1959., 1719
        - Circulaires van de minister van justitie, 1947-1959., 1720
      - "Rogatoire Commissie", voorbeelden van brieven, akten en andere stukken betreffende de rogatoire commissie, 1932-1970; 1721; 1 omslag
      - "Handleiding roladministratie", voorbeelden van brieven, akten en andere stukken betreffende de roladministratie, 1938-1964. 1 omslag; 1722
      - "Voorbeelden Civiele Griffie", voorbeelden van brieven, akten en andere stukken, 1912-1965; 1723; 1 deel.
      - Stukken waarvan het verband met het archief niet is aangetoond
        - Stukken van de Zuiveringsadviescommissie voor de notarissen in het ressort der Kamer van Toezicht op de notarissen en candidaat-notarissen te Rotterdam (rechterlijke arrondissementen Rotterdam en Dordrecht), 1945-1947; 1724; 1 pak
- Het archief van de Raad van Beroep Sociale Verzekeringen te Rotterdam, 1940 - 1949 (1956), II
  - Register van zaken betreffende de Invaliditeitswet, 1940-1950; 1725-1726; 2 delen
    - 1940 - 1946 (12 juni), 1725
      zaaknummers 4001 - 5000
    - 1946 (28 juni) - 1950, 1726
      zaaknummers 5001 - 6000
  - Register van zaken betreffende de Ziektewet, 1940-1954; 1727-1728; 2 delen
    - 1940 - 1946 (16 april), 1727
      zaaknummers 2001 - 3000
    - 1946 (29 april) - 1954, 1728
      Openbaarheid beperkt tot 01-01-2030
      zaaknummers 3001 - 3928
  - Register van behandelde zaken betreffende de Ongevallenwet 1921, gemerkt "RO", 1940-1950. 1 deel; 1729-1733
    gemerkt "RO"
    - 1940 (10 uli) - 1941 (1 april), 1729
      zaaknummers 15001 - 16000
    - 1941 (21 april) - 1943 (25 augustus), 1730
      zaaknummers 16001 - 17000
    - 1943 (18 augustus) - 1946 (1 mei), 1731
      zaaknummers 17001 - 18000
    - 1946 (1 mei) - 1948 (12 mei), 1732
      zaaknummers 18001 - 19000
    - 1948 (9 juni) - 1950 (2 augustus), 1733
      zaaknummers 19001 - 20000
  - Register van zaken betreffende de Kinderbijslagwet (1941-1956), Ziekenfondsbesluit (1942- 1956) en de Werkloosheidswet (1954-1956), gemerkt "KW, ZFB, WW", 1734; 1 deel
  - Register van zaken betreffende Ouderdomswet, gemerkt "VO", 1941-1955; 1735; 1 deel
  - Register van zaken betreffende de Ongevallenwet 1921, gemerkt "LO", 1940-1956. 1 deel; 1736
  - Minuten van beschikkingen en uitspraken, 1942-1949; 1737-1742; 6 banden
    - 1942, 1737
    - 1943, 1738
    - 1944-1945, 1739
    - 1946, 1740
    - 1947, 1741
    - 1948-1949, 1742
  - Processenverbaal, 1940-1949; 1743-1776; 34 banden
    - 1940 april - september, 1743
    - 1940 oktober-december, 1744
    - 1941 januari-maart, 1745
    - 1941 april-juni, 1746
    - 1941 juli- september, 1747
    - 1941 oktober-december, 1748
    - 1942 januari-maart, 1749
    - 1942 april-juni, 1750
    - 1942 juli- september, 1751
    - 1942 oktober-december, 1752
    - 1943 januari-maart, 1753
    - 1943 april-juni, 1754
    - 1943 juli-september, 1755
    - 1943 oktober-december, 1756
    - 1944 januari-maart, 1757
    - 1944 april-juni, 1758
    - 1944 juli-september, 1759
    - 1944 oktober - 1945, 1760
    - 1946 januari-maart, 1761
    - 1946 april-juni, 1762
    - 1946 juli-september, 1763
    - 1946 oktober-december, 1764
    - 1947 januari-maart, 1765
    - 1947 april-juni, 1766
    - 1947 juli-september, 1767
    - 1947 oktober-december, 1768
    - 1948 januari-maart, 1769
    - 1948 april-juni, 1770
    - 1948 juli-september, 1771
    - 1948 oktober-december, 1772
    - 1949 januari-maart, 1773
    - 1949 april-mei, 1774
    - 1949 juni-september, 1775
    - 1949 oktober-december, 1776
  - Register van verstrekte afschriften, 1940-1948; 1777; 1 deel
    Bevat ook de verstrekte afschriften van het Ambtenarengerecht te Rotterdam.
  - "Kredietstandboek", Rekening, 1945-1948; 1778; 1 deel
  - Kasboek, 1940-1949; 1779; 1 deel
- Het archief van het Ambtenarengerecht te Rotterdam, 1940 - 1949 (1956), III
  - Register van zaken, 1933-1956; 1780; 1 deel
    gemerkt "A"
  - Minuten van beschikkingen en uitspraken, 1940-1949; 1781-1782; 2 banden
    - 1940-1945, 1781
    - 1946-1949, 1782
  - Processenverbaal, 1940-1949; 1783-1785; 3 banden
    - 1940-1945, 1783
    - 1946-1947, 1784
    - 1948-1949, 1785
  - Register van verstrekte afschriften, 1940-1948; 1786-1788; 1 deel
    zie inv. nr. 1777 pagina 40
    - surseance van betaling 1948, 1786
    - surseance van betaling 1949, 1787
    - surseance van betaling 1949, 1788